【裁判字號】    99,台非,225
【裁判日期】    990729
【裁判案由】    贓物
【裁判全文】
最高法院刑事判決              九十九年度台非字第二二五號
上  訴  人  最高法院檢察署檢察總長
被      告  甲○○（已歿）
上列上訴人因被告贓物案件，對於台灣高等法院台中分院中華民
國九十九年（原判決誤值為九十八年）二月四日第二審確定判決
（九十八年度上易字第一九０一號，起訴案號：台灣南投地方法
院檢察署九十八年度偵字第三九二五號），認為違法，提起非常
上訴，本院判決如下：
    主  文
原判決及第一審判決均撤銷。
本件公訴不受理。
    理  由
非常上訴意旨以：「一、按判決不適用法則或適用不當者，為違
背法令，刑事訴訟法第三百七十八條定有明文。又被告死亡者，
應諭知不受理之判決，亦為同法第三百零三條第五款前段所明定
。而最重本刑為三年以下有期徒刑、拘役或專科罰金之罪，經第
二審判決者，不得上訴於第三審法院，復經同法第三百七十六條
第一款明定，則刑法第三百四十九條第一項贓物罪，係法定本刑
三年以下有期徒刑之罪，一經第二審判決即告確定。經查本件被
告甲○○因收受贓物罪，經台灣南投地方法院九十八年度易字第
二六一號刑事判決以刑法第三百四十九條第一項論處有期徒刑六
月，得易科罰金在案。嗣被告於民國九十八年十一月十六日經合
法上訴，於原審審理期間之九十九年一月二十八日死亡，此有台
灣南投地方法院檢察署相驗屍體證明書可按（原審卷第五五頁參
照）。原審於九十九年二月四日為判決時，本應撤銷第一審判決
改判諭知不受理，始為合法。詎竟失察，駁回上訴，自有判決適
用法則不當之違誤。二、案經確定，且對被告不利，爰依刑事訴
訟法第四百四十一條、第四百四十三條提起非常上訴，以資糾正
。」等語。
本院按被告死亡者，應諭知不受理之判決，刑事訴訟法第三百零
三條第五款定有明文。本件被告甲○○因收受贓物罪，經台灣南
投地方法院判處有期徒刑六月，並諭知易科罰金之折算標準，嗣
被告於九十八年十一月十六日合法上訴後，已於九十九年一月二
十八日死亡，此有台灣南投地方法院九十八年度易字第二六一號
卷及判決正本、台灣南投地方法院檢察署相驗屍體證明書附於原
審卷可稽。乃原審失察，於九十九年二月四日所為判決，竟未諭
知公訴不受理，仍維持第一審之判決駁回被告上訴之實體判決，
核與前開說明，顯屬違背法令。案經確定，且不利於被告，非常
上訴意旨，執以指摘，洵有理由，自應由本院將原判決及第一審
判決均撤銷，另行判決如主文第二項所示，以資救濟。
據上論結，應依刑事訴訟法第四百四十七條第一項第一款、第三
百零三條第五款，判決如主文。
中    華    民    國  九十九  年    七    月  二十九  日
                      最高法院刑事第五庭
                          審判長法官  林  秀  夫
                                法官  宋      祺
                                法官  陳  祐  治
                                法官  林  瑞  斌
                                法官  李  英  勇
本件正本證明與原本無異
                                      書  記  官
中    華    民    國  九十九  年    八    月    五    日
                                                      v

司法院資訊處製作；財團法人民間司法改革基金會備份。
